# 未按期支付土地出让款产生的违约金

提问人：tao2554822 时间：2020-04-26 09:33:10
被审单位是一家房开企业，以出让的方式购买土地，与政府签订的合同中约定分两期支付土地出让款，第一期在2019 年年初，第二期在 2019 年年末，同时约定在支付第一期土地出让款后，未支付的第二期土地出让款需要按天计息支付给财政。
本审单位未按期支付第二期土地出让款，由此触发合同的违约义务，需要缴纳合同违约金，金额很重大。
问题：请问上期利息及违约金是否可以进行资本化入土地账面价值。
我的想法：利息可以资本化，但是支付的违约金属于企业自身原因造成，不能资本化。
请问陈版，违约金是否可以资本化有具体的准则约定吗？@chenyiwei

回答人：chenyiwei
违约金不能资本化计入开发成本。不属于使资产达到预定的可使用或可销售状态所必需的合理支出。这完全是企业自身资金调度不当的原因造成，理论上完全可以避免。由于违约金按天数计算，因此应当自逾期发生之日起逐日计提违约金支出，计入损益（营业外支出）。